Hewerton Santos Ferreira

Endereço: Rua: Leopoldo Faria, 220 Bairro: Centro, Paracatu/MG.

E-mail: coach.hewertonferreira@gmail.com

Telefones: (38) 99972-5308 (38) 99898-4353 (recado)

Dados Pessoais:

- Casado
- 31 anos
- Hab. Cat. "B"

Perfil Profissional

➤ Trabalho na Gestão Administrativa há aproximadamente 10 anos, onde tenho experiências nas áreas de **Recursos Humanos** - Recrutamento e seleção, contratação, desenvolvimento de pessoal, análise de folha de pagamento, gestão de mão de obra; **Financeiro** - Contas à pagar e receber, planejamento do fluxo de caixa, previsões financeiras; **Compras** - Realizar cotações, negociação com fornecedores e clientes, lançamentos de notas fiscais, controle de pagamentos. Sou participativo, comunicativo, busco aprimorar meus conhecimentos para contribuir na melhoria dos processos operacionais e de gestão.

Resumo das Qualificações:

- > Excel intermediário.
- > Atualmente tenho a atribuição de liderar pessoas.
- > Trabalho com planejamento e foco no resultado.
- Realizo prestação de contas semanais e mensais, além de elaboração de relatórios gerenciais.

Formação Acadêmica:

- Bacharel em Administração Faculdade: Atenas Concluído 2014
- CRA/MG 01-058860/D

Cursos de Aperfeiçoamento:

- Formação em COACHING 2021 (30 horas) pelo Instituto Bruno Juliani.
- Inglês Básico- 2015 (Discovery)
- Informática 2005 (Microlins)
- Auxiliar de Escritório Básico 2006
- Prevenção e combate a incêndios 2007 (SENAI)

Experiência Profissional:

> INDÚSTRIA DE RAÇÕES PATENSE LTDA.

Função: Analista de Recursos Humanos Pleno 08/2021 a 12/2021

Atividades realizadas: RH generalista, recebimento de currículos, avaliação dos candidatos, realizar o processo de Recrutamento e Seleção, realizar Integrações, desenvolvimento de pessoas, avaliação do período de experiência, suporte de departamento pessoal para todos os setores.

> INCLUPE RECURSOS HUMANOS LTDA.

Função: Analista de Recursos Humanos 10/2017 a 02/2021

Atividades realizadas: Rotinas de Departamento Pessoal, recebimento de currículos, avaliação dos candidatos, realizar o processo de Recrutamento e Seleção de pessoas para safras, realizar Integrações, desenvolvimento de pessoas, fazer a gestão da mão de obra, monitorar e acompanhar todo o processo administrativo dentro da unidade (Monsanto do Brasil/BAYER) onde é prestado o serviço. Controle de notas fiscais, conferência do estoque de EPI, confecção de planilhas, relatórios e fechamentos mensais.

> TRANSGRÃOS LTDA.

Função: Assistente Administrativo de 05/2017 a 07/2017

Atividades realizadas: Rotinas administrativas como monitoramento e emissão de notas fiscais, controle dos CTE's, conferências das notas fiscais de entrada e saída, confecção de planilhas, controle dos veículos, relatórios e fechamento mensal.

COODETEC, Desenvolvimento Produção e Com. Agrícola LTDA-Paracatu/MG

Função: Encarregado Administrativo de 09/2013 a 01/2016

Atividades realizadas: Supervisão e controle dos setores: Compras, Departamento Pessoal, Faturamento e Financeiro. Gerenciar toda a equipe do administrativo. Criar previsões financeiras. Efetuar pagamentos e fazer cobranças. Atendimento e negociação com clientes e fornecedores. Conhecimento no Sistema: (Sapiens) SENIOR.

Função: Assistente Financeiro Sênior 01/2013 a 08/2013.

Função: Auxiliar Administrativo Master 09/2011 a 12/2012

Estágio na Administração Fazendária/ Secretaria de Estado de Fazenda-MG

Função: Estagiário 11/2010 a 09/2011

Atendimento ao Publico, telefone, protocolar documentos de entrada, emissão de taxas DAE, arquivamento de documentos finalizados.

DGS Serviços de Mão de Obra

Função: Auxiliar de Produção de 11/2009 a 01/2010

Atividades realizadas: Trabalhar no processo de produção de sementes, seleção e secagem dos grãos, período de 01 safra.

> CFC Auto Escola Maia

Função: Auxiliar Administrativo de 10/2008 a 08/2009

Atividades realizadas: Atendimento ao Cliente, com vendas de pacotes para tirar e/ou trocar a habilitação, cadastros no sistema, marcações de exames, emissões de DAE e controle das agendas das aulas de direção.